臺灣板橋地方法院刑事判決　　　　　　　96年度訴字第1846號
公　訴　人　臺灣板橋地方法院檢察署檢察官
被　　　告　乙○○
　　　　　　　　　　（現於臺灣臺北監獄臺北分監執行）
選任辯護人　李建賢　律師
被　　　告　丙○○
　　　　　　甲○○
上列被告等因違反著作權法等案件，經檢察官提起公訴（九十五
年度偵字第二七九七三號），本院判決如下：
    主  文
乙○○意圖銷售而擅自以重製於光碟之方法侵害他人之著作財產
權，處有期徒刑壹年陸月，減為有期徒刑玖月。附件一至三所示
之物均沒收。
丙○○、甲○○共同明知係侵害著作財產權之重製光碟而散布，
各處有期徒刑捌月，減為有期徒刑肆月，如易科罰金，均以新臺
幣壹仟元折算壹日。附件一至三所示之物均沒收。
    事  實
一、乙○○（因違反著作權法案件，經臺灣高等法院以九十五年
    上訴字第三八四八號判決判處有期徒刑一年六月，復提出上
    訴，經最高法院以九十六年度台上字第一四七九號判決駁回
    上訴確定，現於臺灣臺北監獄臺北分監執行，不構成累犯）
    丙○○、甲○○均明知如附表一所示之商標圖樣，分別經日
    商新力電腦娛樂股份有限公司（以下簡稱日商新力公司）、
    日商光榮股份有限公司（以下簡稱日商光榮公司）、日商世
    雅股份有限公司（以下簡稱日商世雅公司）向前經濟部中央
    標準局（現改制為經濟部智慧財產局）及經濟部智慧財產局
    註冊登記，取得商標專用權，指定使用於各種電視遊樂器、
    軟體、錄有電腦遊戲程式之光碟、電視遊樂器用之程式卡帶
    等商品上，現均仍在專用期間，未得商標權人同意或授權，
    不得於同一或類似商品使用相同或近似之商標圖樣；且明知
    如附附件一、二所示全部遊戲光碟，透過「ＰｌａｙＳｔａ
    ｔｉｏｎ２」（下稱ＰＳ２）或電視遊樂器主機之執行，將
    在螢幕上出現上揭日商新力公司、日商光榮公司、日商世雅
    公司所有之商標圖樣；亦明知如附件一、二所示各該ＰＳ２
    系統遊戲光碟內含之「Ｐｒｏｇｒａｍｍｅｒ　Ｔｏｏｌｓ
    　ｆｏｒ　ｔｈｅ　ＰｌａｙＳｔａｔｉｏｎ２　ｃｏｍｐ
    ｕｔｅｒ　ｅｎｔｅｒａｉｎｍｅｎｔ　ｓｙｓｔｅｍ　ｖ
    ｅｒｓｉｏｎ１．０」（或ＬｉｂｒａｒｙＣｏｄｅｓ　ｆ
    ｏｒ　ｔｈｅ　ＰｌａｙＳｔａｔｉｏｎ２　ｃｏｍｐｕｔ
    ｅｒ　ｅｎｔｅｒａｉｎｍｅｎｔ　ｓｙｓｔｅｍ　，ｖｅ
    ｒｓｉｏｎ１．０，以下簡稱ＬｉｂｒａｒｙＰｒｏｇｒａ
    ｍｓ），係日商新力公司享有著作財產權之電腦程式著作，
    而其中附件一所示遊戲光碟含有臺灣光榮綜合資訊股份有限
    公司（下稱臺灣光榮公司）享有著作財產權之電腦程式著作
    ，非經日商新力公司或臺灣光榮公司同意或授權，不得擅自
    重製（以下未經著作權人同意重製之光碟片簡稱盜版遊戲光
    碟片）。詎乙○○、丙○○竟基於共同販賣仿冒商標商品及
    意圖銷售盜版遊戲光碟片之犯意，即自九十四年八月間起，
    先由乙○○向真實姓名年籍不詳之成年男子以每片新臺幣（
    下同）一百元之價格購買盜版之附件一、二所示之遊戲光碟
    片，無法購買之盜版遊戲光碟，則由乙○○利用店內其所有
    之電腦、燒錄機、空白光碟片等為工具，將合法之光碟片之
    遊戲電腦程式重製於空白光碟，再由丙○○在位於臺北縣新
    莊市○○街十二巷六號一樓之電視遊樂器店內，以每片一百
    元至一百五十元不等之價格，販售予前來購買之不特定顧客
    ，而前開盜版遊戲光碟片透過遊戲機主機執行後會顯示附表
    一所示之商標，嗣因丙○○欲返回大陸地區，乃於同年九月
    間，請甲○○代為看顧店面，甲○○遂基於共同販賣仿冒商
    標及盜版遊戲光碟片之犯意，在上址，販售前開盜版遊戲光
    碟，三人即以此方式侵害前開公司之著作財產權及商標權。
    嗣於九十五年十月四日經法務部調查局臺北市調查處調查員
    持搜索票在上址查獲，並扣得如附件一、二所示盜版遊戲光
    碟、及附件三所示之遊戲目錄資料六本、電腦主機一臺（含
    ＤＶＤ燒錄機一臺)、彩色印表機一臺。
二、案經日商新力公司、臺灣光榮公司訴由法務部調查局臺北市
    調查處報告臺灣板橋地方法院檢察署檢察官偵查起訴。
    理  由
壹、程序部分：
    按被告以外之人於審判外之言詞或書面陳述，除法律有規定
    者外，不得作為證據，刑事訴訟法第一百五十九條第一項定
    有明文。次按被告以外之人於審判外之陳述，雖不符前四條
    之規定，而經當事人於審判程序同意作為證據，法院審酌該
    言詞陳述或書面陳述作成時之情況，認為適當者，亦得為證
    據，為同法第一百五十九條之五第一項所明定。經查：下列
    所引用之證人證詞、書面證據、證物等資料，檢察官、被告
    、辯護人均於審判期日表示同意作為證據，有證據能力，先
    予敘明。
貳、實體部分
一、訊據被告乙○○對於上開重製、販賣盜版遊戲光碟片、被告
    甲○○對於販賣盜版遊戲光碟片之犯行均坦承不諱，被告丙○○則矢口否認犯行，辯稱：伊沒有販賣盜版遊戲光碟片，
    伊住在樓上，只是偶爾到樓下去送飯給伊配偶（即被告乙○○）或找被告乙○○，至於剛好客人問能不能便宜一些，伊
    只是直覺反應不能算便宜云云。經查：
    (一)附表編號一、二之「ＰｌａｙＳｔａｔｉｏｎ２」、「Ｐ
      Ｓ」設計圖及附表編號十五之商標圖樣，分別係日商新力
      公司、日商世雅公司向經濟部中央標準局申請核准註冊登
      記，取得商標專用權，附表編號三至十四係日商光榮公司
      向同局申請核准註冊登記，取得商標專用權，日商光榮公
      司並再授權予臺灣光榮公司在臺灣使用，指定使用於電腦
      、錄有電腦程式之磁碟、卡帶卡匣、磁卡、磁帶及光碟等
      商品，且仍在專用期間內；ＰＳ２系統遊戲軟體光碟內所
      儲存之「ＬｉｂｒａｒｙＰｒｏｇｒａｍｓ」電腦程式著
      作，係日商新力公司享有著作權之電腦程式著作，附件一
      之等電腦程式著作，係臺灣光榮公司享有著作權之電腦程
      式著作等情，而被告乙○○未經著作權人同意而擅自重製
      遊戲光碟片及僱用甲○○販售盜版遊戲光碟片等情，業據
      日商新力公司告訴代理人鄧宜菁律師、臺灣光榮公司告訴
      代理人楊文華於法務部調查局調查中指述明確，復有中華
      民國商標註冊證、經濟部智慧財產局商標資料檢索服務資
      料、鑑識證明、鑑識結果、新力公司聲明書、原版遊戲光
      碟片封面各乙紙、扣案之附件一、二之遊戲光碟片、附件
      三所示之物可稽。被告乙○○、甲○○自白核與事實相符
      ，堪予採信。
    (二)查，證人梁恕科於調查局中證稱：位於臺北縣新莊市○○
      街十二巷六號一樓之店內擺設一台電視機，面對巷道全天
      播放遊戲畫面，玻璃門上貼滿遊戲海報，負責人係一位三
      十餘歲女子，僱用一名約二十歲之年輕男子看店，該店約
      每晚十點三十分關店，該女子從店門邊鐵門上樓，回到十
      二巷四號二樓住家；復於偵查中證稱：九十五年七月間以
      一百五十元購買「抓猴三百萬大軍」，跟一位年輕店員，
      不是被告三人，當時買兩片，另一片是「真三國無雙四」
      ，也是盜版，當初要殺價，店員就問老闆娘，被告丙○○
      就說不行，已經很便宜了；同年九月份，又買兩片，是跟
      被告甲○○購買，也有殺價，被告甲○○有同意等語。證
      人梁恕科與被告並無嫌隙，應無誣攀之可能性，且其證述
      由被告丙○○決定價格與否，店內結束營業後，方返回樓
      上住家之言，可知被告丙○○在店內負責販售盜版遊戲光
      碟片，並非偶而到店內，被告丙○○前開辯稱之詞乃屬無
      稽，無法採信，其犯行堪予認定。
二、核被告乙○○所為，係犯商標法第八十二條販賣仿冒商標商
    品及著作權法第九十一條第三項、第二項意圖銷售而擅自以
    重製於光碟之方法侵害他人之著作財產權罪。被告丙○○、
    甲○○係犯商標法第八十二條販賣仿冒商標商品及著作權法
    第九十一條之一第三項、第二項明知侵害著作權之重製光碟
    而散布罪。被告乙○○明知係侵害著作權之光碟重製物而散
    布之低度行為，為意圖銷售而擅自以重製於光碟之方法侵害
    他人著作財產權之高度行為所吸收，不另論罪（最高法院九
    十五年度台上字第一八一二號判決參照）。按刑事法若干犯
    罪行為態樣，本質上原具有反覆、延續實行之特徵，立法時
    既予特別歸類，定為犯罪構成要件之行為要素，則行為人基
    於概括之犯意，在密切接近之一定時、地持續實行之複次行
    為，倘依社會通念，於客觀上認為符合一個反覆、延續性之
    行為觀念者，於刑法評價上，即應僅成立一罪。學理上所稱
    「集合犯」之職業性、營業性或收集性等具有重複特質之犯
    罪均屬之，例如經營、從事業務、收集、販賣、製造、散布
    等行為概念者是（最高法院九十五年度臺上字第一０七九號
    判決意旨參照）。故被告乙○○未得商標權人同意，於同一
    商品使用相同之註冊商標之商品而販賣之行為，及意圖銷售
    而擅自以重製於光碟之方法、侵害他人之著作財產權之犯行
    ，被告丙○○、甲○○未得商標權人同意，於同一商品使用
    相同之註冊商標之商品而販賣之行為及明知係侵害著作財產
    權之重製物而散布之行為，均應僅成立「集合犯」一罪。被
    告乙○○、丙○○、甲○○等人就販賣仿冒商標商品、明知
    侵害著作權之重製光碟而散布犯行，有犯意聯絡、行為分擔
    ，為共同正犯。又被告上開犯行，應適用行為終了時之法律
    ，是本件並不生新舊法比較之問題，併予敘明。被告等人以
    一行為同時侵害告訴人日商新力公司、臺灣光榮公司、日商
    世雅公司之權利，為同種想像競合犯；又觸犯侵害著作權罪
    與販賣仿冒商標商品二罪，為想像競合犯，被告乙○○從一
    重論以著作權法第九十一條第三項、第二項意圖銷售而擅自
    以重製於光碟之方法侵害他人之著作財產權罪，被告丙○○
    、甲○○應從一重之著作權法九十一條之一第三項、第二項
    之明知係侵害著作財產權之重製物而散布罪。爰審酌被告乙○○已有違反著作權法之前科，竟不知悔改，未能尊重他人
    之商標及著作財產權，意圖銷售而擅自重製遊戲光碟，且與
    被告丙○○、甲○○共同販售盜版光碟片，不但侵害他人著
    作財產權，同時損及我國保護智慧財產權之國際形象，兼衡
    其犯罪之動機、目的、期間，重製、販售之數量、獲利情形
    等一切情狀，分別量處如主文所示之刑。又被告等人犯罪在
    九十六年四月二十四日前，所犯罪名，不在限制減刑之列，
    均減輕其刑至二分之一，被告丙○○、甲○○部分，依同條
    例第九條規定諭知易科罰金之折算標準。
三、不另為無罪之諭知：
    (一)公訴意旨略以：被告丙○○與被告乙○○基於共同非法重
      製遊戲光碟片之犯意聯絡，以所經營位於臺北縣新莊市○○街十二巷六號一樓之電視店內所有之電腦、燒錄機、空
      白光碟片等為工具，利用合法之光碟片重製上開遊戲軟體
      重製於空白光碟後，以每片一百元至一百五十元不等之價
      格，連續販售予前來購買之不特定顧客。因認被告丙○○
      另涉有著作權法第九十一條第二項、第三項之罪嫌。
    (二)按犯罪事實應依證據認定之，無證據不得認定犯罪事實；
      不能證明被告犯罪或其行為不罰者應諭知無罪之判決，刑
      事訴訟法第一百五十四條第二項、第三百零一條第一項分
      別定有明文。
    (三)公訴人認為被告丙○○有上開犯嫌，係以共同被告甲○○
      於調查局中之指述為憑。惟查，甲○○於本院審理中就被
      告丙○○部分以證人身分具結證稱：被告丙○○並未參與
      盜版光碟之重製工作，其於調查站之筆錄，伊都是說被告
      乙○○而已，但是筆錄記載為被告夫妻二人，伊有問說這
      樣記載好嗎，調查站說乙○○、丙○○是夫妻沒有關係等
      語。觀諸甲○○於調查處之筆錄記載；「因為乙○○夫妻
      於臺北縣新莊市○○街十二巷六號一樓開設電視遊樂器，
      主要是販售ＰＳ２主機、周邊設備及ＰＳ２遊戲光碟片，
      我在店內主要是代乙○○夫妻銷售ＰＳ２主機、周邊設備
      及仿冒遊戲光碟片，如果客戶送維修、故障的遊戲主機，
      我登記代收之後，交由乙○○送修....，我只知道被告丙○○利用電腦主機下載ＰＳ２遊戲光碟片之封面，作為販
      售之目錄，而仿冒之遊戲光碟片是乙○○、丙○○原本放
      在店內，如果客戶要特定仿冒光碟，而店內沒有或銷售完
      畢就打電話給乙○○，要乙○○補貨，乙○○會在一、二
      日內補充貨源，但乙○○自何處取得仿冒遊戲光碟，我不
      清楚」等語，是依據甲○○先前之供述，係指陳被告乙○○、丙○○共同販售盜版遊戲光碟片，被告丙○○並為販
      售光碟而製作相關目錄，至於盜版遊戲光碟片之來源均由
      被告乙○○一人負責，且依據證人梁恕科之證詞，亦是指
      陳被告丙○○負責在店內販賣盜版光碟片，是查無其他證
      據證明被告丙○○有參與重製盜版光碟片之犯行，本應為
      無罪之諭知，惟公訴人認為與被告丙○○上開販售犯行，
      為高、低度行為，故不另為無罪之諭知。
四、被告乙○○於九十三年七月起於上址販賣盜版遊戲光碟片，
    又自九十四年起至九十四年八月二十五日止，未得著作權人
    及商標專用權人同意擅自重製遊戲光碟片，販售得利，經臺
    灣高等法院於九十五年十一月三十日以九十五年度上訴字第
    三八四八號判決判處有期徒刑一年六月，經最高法院以九十
    六年度台上字第一四七九號判決駁回上訴確定，有上開判決
    書、臺灣高等法院被告前案紀錄表一份在卷可參，被告及辯
    護人辯稱本案與上開確定案件犯罪手法相同、犯罪地點相同
    ，為同一案件，受前案既判力所及，應為免訴判決云云。惟
    查，被告於九十五年十二月十四日偵查程序經檢察官訊問與
    上開案件有無任何關連時，被告答稱上次被抓之後，就沒有
    再賣，並提出內容不實之店鋪頂讓合約書，因此檢察官未將
    本案移送臺灣高等法院併審；再則，被告乙○○於本院訊問
    時供稱，九十四年八月二十五日遊戲光碟片被警方查扣之後
    ，於同年八月底，有在夜市賣衣服，但是因為利潤少，家裡
    有小孩要養，缺錢，後來再去購買遊戲光碟片，到了冬天比
    較冷，容易下雨，人比較少，出去賣衣服次數變少，就不再
    賣衣服等語，是被告前案盜版遊戲光碟片已遭查扣，後肇因
    於販售衣服之利潤不佳，無法維持家中經濟，再度購買盜版
    遊戲光碟片販售牟利，顯為另行起意，本案與上揭確定判決
    並非同一案件，不受前案效力所及，附此敘明。
五、扣案如附件一、二所示之物均係盜版光碟片，附件三所示之
    物，係供重製盜版光碟片之物，均為犯著作權法第九十一條
    第三項、第二項及第九十一條之一第三項、第二項犯罪所用
    之物，不問屬於被告與否，均依著作權法第九十八條之規定
    宣告沒收之。
據上論斷，應依刑事訴訟法第二百九十九條第一項前段，商標法
第八十二條、著作權法第九十一條第三項、第二項、第九十一條
之一第二項、第三項、第九十八條，刑法第十一條前段、第二十
八條、第五十五條、第四十一條第一項前段，中華民國九十六年
罪犯減刑條例第二條第一項第三款、第七條、第九條，判決如主
文。
本案經檢察官黃佳權到庭執行職務。
中　　華　　民　　國　　96　　年　　8 　　月　　16　　日
                  刑事第九庭審判長法　官 潘翠雪
                                  法  官 王士珮
                                  法  官 絲鈺雲
以上正本證明與原本無異
如不服本判決應於送達後10日內向本院提出上訴狀
                                  書記官 蔡美如
中　　華　　民　　國　　96　　年　　8 　　月　　17　　日
附錄本案論罪科刑法條全文：
著作權法第九十一條
擅自以重製之方法侵害他人之著作財產權者，處三年以下有期徒
刑、拘役，或科或併科新臺幣七十五萬元以下罰金。
意圖銷售或出租而擅自以重製之方法侵害他人之著作財產權者，
處六月以上五年以下有期徒刑，得併科新臺幣二十萬元以上二百
萬元以下罰金。
以重製於光碟之方法犯前項之罪者，處六月以上五年以下有期徒
刑，得併科新臺幣五十萬元以上五百萬元以下罰金。
著作僅供個人參考或合理使用者，不構成著作權侵害。
著作權法第九十一條之一
擅自以移轉所有權之方法散布著作原件或其重製物而侵害他人之
著作財產權者，處三年以下有期徒刑、拘役，或科或併科新臺幣
五十萬元以下罰金。
明知係侵害著作財產權之重製物而散布或意圖散布而公開陳列或
持有者，處三年以下有期徒刑，得併科新臺幣七萬元以上七十五
萬元以下罰金。
犯前項之罪，其重製物為光碟者，處六月以上三年以下有期徒刑
，得併科新臺幣二十萬元以上二百萬元以下罰金。但違反第八十
七條第四款規定輸入之光碟，不在此限。
犯前二項之罪，經供出其物品來源，因而破獲者，得減輕其刑。
【附表一】
┌────────────────────────────────────┐
│附表一：本案之商標專用權                                                │
├──┬──────┬──────┬─────────┬─────┬───┤
│編號│  商標圖樣  │商標專用權人│ 　指定使用商品   │ 專用期間 │ 備註 │
│    │（商標名稱）│（註冊號數）│                  │          │      │
├──┼──────┼──────┼─────────┼─────┼───┤
│ 一 │            │新力電腦娛樂│電腦、錄有電腦程式│84年3月1日│ A商標│
│    │            │股份有限公司│之磁碟、磁卡、磁帶│起至104年2│      │
│    │            │（第00000000│及光碟。          │月28日止  │      │
│    │            │號）        │                  │          │      │
│    │（PlayStatio│            │                  │          │      │
│    │  n）       │            │                  │          │      │
├──┼──────┼──────┼─────────┼─────┼───┤
│ 二 │            │新力電腦娛樂│電腦、錄有電腦程式│85年3月16 │ B商標│
│    │            │股份有限公司│之卡帶、磁碟、光碟│日起至105 │      │
│    │            │（第00000000│及卡匣。          │年3月15日 │      │
│    │            │號）        │                  │止        │      │
│    │（PS設計圖）│            │                  │          │      │
├──┼──────┼──────┼─────────┼─────┼───┤
│ 三 │            │臺灣光榮綜合│電腦、中央處理機、│91年9月16 │ C商標│
│    │            │資訊股份有限│電腦連接線、電腦滑│日起至101 │      │
│    │            │公司（第0101│鼠、電腦軟體（已錄│年9月15日 │      │
│    │            │4662號）    │）、錄有電腦遊戲程│止        │      │
│    │            │            │式之光碟、遊戲程式│          │      │
│    │            │            │匣、顯示器、電視遊│          │      │
│    │            │            │樂器、電腦遊樂器軟│          │      │
│    │            │            │體、電腦遊樂器搖桿│          │      │
│    │            │            │、錄放影機、投影設│          │      │
│    │            │            │備、網路卡、網路橋│          │      │
│    │            │            │接器、網際網路電話│          │      │
│    │            │            │、通訊設備（器材）│          │      │
│    │            │            │、數據機（調變解調│          │      │
│    │            │            │器）、遊樂園用大型│          │      │
│    │            │            │電動機械設備、影碟│          │      │
│    │  （Koei）  │            │。                │          │      │
├──┼──────┼──────┼─────────┼─────┼───┤
│四  │戰國無雙    │日本光榮股份│同上              │93年11月1 │D商標 │
│    │            │有限公司    │                  │日起至103 │      │
│    │            │（00000000）│                  │年10月31日│      │
│    │            │            │                  │止        │      │
├──┼──────┼──────┼─────────┼─────┼───┤
│五  │真．三國無雙│同上        │同上              │95年11月1 │E商標 │
│    │            │（00000000）│                  │日起至105 │      │
│    │            │            │                  │年10月31日│      │
│    │            │            │                  │止        │      │
├──┼──────┼──────┼─────────┼─────┼───┤
│六  │            │同上        │同上              │93年4 月16│F商標 │
│    │            │（00000000）│                  │日起至103 │      │
│    │            │            │                  │年4 月15日│      │
│    │            │            │                  │止        │      │
├──┼──────┼──────┼─────────┼─────┼───┤
│七  │真．三國無雙│同上        │同上              │93年11月1 │G商標 │
│    │3 Empires   │（00000000）│                  │日起至103 │      │
│    │            │            │                  │年10月31日│      │
│    │            │            │                  │止        │      │
├──┼──────┼──────┼─────────┼─────┼───┤
│八  │三國志戰記  │同上        │同上              │92年4 月16│H商標 │
│    │            │（00000000）│                  │日102年至3│      │
│    │            │            │                  │月15日止  │      │
├──┼──────┼──────┼─────────┼─────┼───┤
│九  │ 決戰       │同上        │同上              │91年6 月16│I商標 │
│    │            │（00000000）│                  │日起至101 │      │
│    │            │            │                  │年6 月15日│      │
│    │            │            │                  │止        │      │
├──┼──────┼──────┼─────────┼─────┼───┤
│十  │ 信長之野望 │同上        │同上              │92年8月16 │J商標 │
│    │            │（00000000）│                  │日起至102 │      │
│    │            │            │                  │年8月15日 │      │
│    │            │            │                  │止        │      │
│    │            │            │                  │          │      │
├──┼──────┼──────┼─────────┼─────┼───┤
│十一│天下創世    │同上        │同上              │93年1 月1 │K商標 │
│    │            │（00000000）│                  │日起至102 │      │
│    │            │            │                  │年12月31日│      │
│    │            │            │                  │止        │      │
├──┼──────┼──────┼─────────┼─────┼───┤
│十二│信長之野望  │同上        │同上              │94年9 月1 │L商標 │
│    │革新        │（00000000）│                  │日起至104 │      │
│    │            │            │                  │年8 月31日│      │
│    │            │            │                  │止        │      │
├──┼──────┼──────┼─────────┼─────┼───┤
│十三│太閤立志傳  │同上        │同上              │91年7 月16│M商標 │
│    │            │（00000000）│                  │日起至101 │      │
│    │            │            │                  │年7 月15日│      │
│    │            │            │                  │止        │      │
├──┼──────┼──────┼─────────┼─────┼───┤
│十四│三國志      │同上        │同上              │92年3 月16│N商標 │
│    │            │（00000000）│                  │日起至102 │      │
│    │            │            │                  │年3 月15日│      │
│    │            │            │                  │止        │      │
├──┼──────┼──────┼─────────┼─────┼───┤
│十五│            │日商世雅股份│計算機、微電腦、家│73年7 月1 │      │
│    │            │有限公司    │用微電腦、公司用微│日起至103 │O商標 │
│    │            │（00000000）│電腦、軟體、電腦用│年6 月30日│      │
│    │            │            │磁帶、磁帶、磁碟、│止        │      │
│    │            │            │磁碟驅動器        │          │      │
│    │            │            │                  │          │      │
└──┴──────┴──────┴─────────┴─────┴───┘
附件三
一、電腦主機一台（含ＤＶＤ燒錄機一台）。
二、彩色印表機一台。
三、遊戲目錄六本。
